【裁判字號】    95,交聲,979
【裁判日期】    951127
【裁判案由】    聲明異議
【裁判全文】
臺灣臺中地方法院交通事件裁定         95年度交聲字第979號
原處分機關    交通部公路總局臺中區監理所
異  議  人    甲○○
即受處分人
上列受處分人因違反道路交通管理處罰條例案件，對於交通部公
路總局臺中區監理所於民國九十五年九月十四日所為之處分（原
處分案號：中監違字第裁六○－ＧＣ0000000號裁決書）
聲明異議，本院裁定如下：
    主    文
異議駁回。
    理  由
一、按「汽車停車時，應依左列規定：‧‧‧十、不得併排停車
    。停車時應依車輛順行方向緊靠道路右側，但單行道應緊靠
    路邊停車。其右側前後輪胎外側距離緣石或路面邊緣不得逾
    四十公分，在單行道左側停車時，比照辦理。」道路交通安
    全規則第一百十二條第一項第十款及第二項定有明文；又「
    汽車駕駛人停車時，有左列情形之一者，處新臺幣六百元以
    上一千二百元以下罰鍰：‧‧‧六、不依順行方向，或不緊
    靠道路右側，或併排停車，或單行道不緊靠路邊停車者。‧
    ‧‧」道路交通管理處罰條例第五十六條第一項第六款亦有
    明文。次按「路面邊線，用以指示路肩或路面外側邊緣之界
    線。其線型為白實線，線寬為十五至二十公分，整段設置。
    但交岔路口及劃設有禁止停車線、禁止臨時停車線處或地面
    有人行道之路段得免設之。」道路交通標線標誌號誌設置規
    則第一百八十三條規定明確。是以，在未設有禁止停車標誌
    或劃有禁止停車標線之白實線道路邊緣外側雖可停放車輛，
    惟仍應遵守前開停車規定，不得併排停車，且需依車輛順行
    方向緊靠道路右側，其右側前後輪胎外側距離緣石或路面邊
    緣不得逾四十公分，至為灼然。
二、原處分機關交通部公路總局臺中區監理所略以：異議人即受
    處分人甲○○駕駛車號○三六一─ＨＰ號自用小客車，於民
    國九十五年七月十二日十八時二十分許，在臺中市○○路○
    段四八二號前，因「不緊靠道路右側停車」違規，經臺中市
    警察局第五分局依違反道路交通管理處罰條例第五十六條第
    一項第六款舉發；異議人於期限內到案，遂於九十五年九月
    十四日以中監違字第裁六○─ＧＣ0000000號裁決書
    處罰鍰新臺幣九百元，逾期則依裁決書處罰主文規定裁處。
    且經查無任何證據足資證明執勤員警有捏造事實、違法取締
    之情事，則執勤員警本其維護交通秩序、安全職責所為之當
    場舉發，自應受到合法、正確之推定。異議人無法提出任何
    對其有利之證據，其空言否認違規之情，自不足採。是原裁
    決結果並無不當之處等語。
三、本件受處分人聲明異議意旨略以：伊於九十五年七月十二日
    十八時二十分駕駛車號○三六一─ＨＰ小貨車行經臺中市○
    ○路○段四八二號前，當時伊駕駛之前揭車輛引擎既未熄火
    ，停止時間也未滿三分鐘，並保持立即行駛之狀態，依前開
    說明係屬臨時停車之狀態，自應依道路交通管理處罰條例第
    五十五條第一項第四款舉發，詎員警濫權竟以引擎熄火，駕
    駛離座之不實記載依道路交通管理處罰條例第五十六條第一
    項第六款逕行舉發，顯與事實不符，認事用法均有未當，爰
    依法聲明異議，並請求另為適法之裁決云云。
四、經查：
(一)受處分人確實有於九十五年七月十二日十八時二十分許，將
    所有車牌號碼：○三六一─ＨＰ號自小貨車停放於臺中市○
    ○路○段四八二號處前之事實，為受處分人所不爭執，此有
    受處分人聲明異議意旨及臺中市警察局第五分局於九十五年
    八月二十八日以中分五交字第○九五○○三九三二七號函可
    稽。
(二)雖受處分人雖稱伊駕駛之前揭車輛引擎既未熄火，停止時間
    也未滿三分鐘，並保持立即行駛之狀態，係屬臨時停車之狀
    態云云。然查，在未設有禁止停車標誌或劃有禁止停車標線
    之道路邊緣外側雖可停放車輛，惟於停車時，車輛右側前後
    輪胎外側距離路面邊緣不得逾四十公分，否則仍屬不緊靠道
    路右側停車之違規情事，如前所述。而依異議人前揭所陳違
    規當日係屬臨時停車之狀態縱令為真實，然依臺中市警察局
    第五分局於九十五年八月二十八日以中分五交字第○九五○
    ○三九三二七號函之說明暨所附圖解、照片，異議人於上揭
    時、地停放其所有自小貨車於外車道上，距離路面邊線有四
    百八十公分之遠，顯有「不緊靠道路右側停車」之違規情事
    ，是異議人前開辯稱，並不足解免其所應負之責任。
(三)再衡諸道路交通管理處罰條例第七條第一項規定：「道路交
    通管理之稽查、違規之紀錄，由交通勤務警察，或依法令執
    行交通稽查任務之人員執行之」，而本案執勤員警為維持交
    通秩序，依法執行職務，立場應是客觀公正，復與受處分人
    素不相識，亦無宿怨，執勤員警應無可能故意捏造事實而違
    法取締，又執勤警員本其維護交通秩序、安全職責所為之舉
    發，依照上開說明，自應受到合法、正確之推定，受處分人
    此部分之違規事實，實堪認定。本件受處分人既未提出任何
    對其有利之證據以供調查，本院自難據以採信。從而，受處
    分人所辯尚非可採，本件原處分機關援引首揭規定所為之處
    分，於法並無不合。本件異議為無理由，應予駁回。
五、據上論斷，應依道路交通管理處罰條例第八十七條第二項、
    道路交通案件處理辦法第十九條，裁定如主文。
中    華    民    國  九十五  年   十一  月   二十七  日
                        交通法庭    法  官  莊  秋  燕
以上正本證明與原本無異。
如不服本裁定，應於送達後五日內，向本院提出抗告狀。
                                    書記官  莊  玉  惠
中    華    民    國  九十五  年   十一  月   二十七  日


司法院資訊處製作；財團法人民間司法改革基金會備份。
